臺灣高等法院花蓮分院民事判決　　　　　100年度訴易字第2號
原　　　告　吳佾駿
兼上一人
訴訟代理人　蔡子民原名蔡明嬌.
被　　　告　許金葉
上列當事人間因恐嚇案件（本院100年度上易字第100號），原告
提起附帶民事訴訟，請求損害賠償事件，經本院刑事庭移送後，
本院於100年10月6日言詞辯論終結，判決如下︰
    主  文
被告應給付原告吳佾駿、蔡子民各新臺幣貳萬伍仟元，及均自民
國一百年七月十六日起至清償日止按年息百分之五計算之利息。
原告其餘之訴駁回。
訴訟費用由被告負擔二分之一，餘由原告負擔。
    事實及理由
一、原告起訴主張：被告先於民國98年10月15日，以其名義寄送
    信件至原告之住處，並於信中恫稱：「你們最好不要引火上
    身，否則，看戲的不散，你們個個都要剉勒等（台語）」等
    加害原告生命、身體安全之文字，致原告蔡明嬌及吳佾駿二
    人心生恐懼而危害於其安全；另於98年10月23日，再以其之
    名義寄送信件至原告住處，復於信中恫稱：「我不想傷害無
    辜，你如果還是瘋未煞（台語），殘酷的事實就會爆發，勸
    你三思而行，害人前先數一下自己還有多少子女？多少兒孫
    ？是否可供作惡，這是給你最後一次提醒，切記！不要惹我
    抓狂，否則，我會與你沒完沒了」等文字，加害原告生命、
    身體安全之文字，並致原告蔡明嬌及吳佾駿心生恐懼而危害
    於其安全。爰依侵權行為損害賠償之規定，請求被告給付被
    告應給付原告吳佾駿、蔡子民各新臺幣（下同）5萬元之精
    神慰撫金，及自起訴狀繕本送達翌日即100年7月16日起至清
    償日止，按年息百分之五計算之利息。
二、被告對先後於98年10月15日、23日郵寄信件至原告住處等事
    實，並不爭執，惟以：我沒有恐嚇原告吳佾駿、蔡子民等語
    置辯。
三、按因故意或過失，不法侵害他人之權利者，負損害賠償責任
    ；又不法侵害他人之身體、健康、名譽、自由、信用、隱私
    、貞操，或不法侵害其他人格法益而情節重大者，被害人雖
    非財產上之損害，亦得請求賠償相當之金額，民法第184條
    第1項前段、第195條第1項分別定有明文。經查：原告起訴
    主張之事實，業據被告於臺灣臺東地方法院審理本件刑事案
    件時坦承不諱，復據原告蔡子民、吳佾駿於該刑事案件偵查
    中證述在卷（見雄檢98年度偵字第36834號卷第46-48頁；東
    檢99年度偵字第627號第25、26頁），並有98年10月15日、
    同年月23日被告所書寫之信件影本2份在卷可稽。而刑法第3
    05條所謂之恐嚇罪，所稱以加害生命、身體、自由、名譽、
    財產之事，恐嚇他人者，係指以使人生畏怖心為目的，而通
    知將加惡害之旨於被害人而言（最高法院52年台上字第751
    號、26年渝非字第15號判例意旨可資參照）。被告以「你們
    最好不要引火上身，否則，看戲的不散，你們個個都要剉勒
    等（台語）」、「害人前先數一下自己還有多少子女？多少
    兒孫？是否可供作惡，這是給你最後一次提醒，切記！不要
    惹我抓狂，否則，我會與你沒完沒了」等文字，顯係以加害
    生命、身體之事恐嚇原告蔡子民及吳佾駿，已致原告心生畏
    怖，足認已生安全上之危害，且被告亦因上開二件恐嚇事件
    ，經本院於100年8月16日以100年度上易字第100號刑事判決
    判處拘役各20日，應執行拘役30日等情，有本院上開判決書
    乙份在卷可稽，則原告主張被告有如上之故意不法侵害其身
    體、健康之侵權行為，應堪認定。且原告據此主張受有非財
    產上損害，並請求被告賠償相當之金額，依諸前開規定，自
    非無據，被告空言否認原告之請求，為不足取，原告之請求
    即應准許。惟經本院斟酌原告吳佾駿之職業原為職業軍人，
    因病終身撫卹，1年撫卹金是12萬元，及原告蔡子民原為藥
    專畢業，原有經營藥房，現休業中，現無收入，無存款亦無
    其他不動產等經濟狀況，被告則為國小畢業，曾以美容師為
    業，並經營免洗餐具業，95年以後就沒有工作，無存款且無
    其他不動產等經濟狀況，並本件原告所受精神上之痛苦，認
    原告請求被告各賠償50,000元，尚嫌過高，各以25000元為
    適當，逾此部分之請求，則為無理由，應予駁回。
四、從而，原告依據侵權行為之法律關係，請求被告各給付25,0
    00元，及自100年7月16日起至清償日止，均按年息百分之5
    計算之利息，為有理由，應予准許，逾此部分之請求，即屬
    無據，應予駁回。
據上論結，本件原告之訴一部有理由，一部無理由，依民事訴訟
法第79條、第85條第1項前段，判決如主文。
中    華    民    國   100    年    10    月    20    日
                    民事庭審判長法  官  謝志揚
                                法  官  黃玉清
                                法  官  李水源
以上正本係照原本作成。
本件不得上訴。
中    華    民    國   100    年    10    月    20    日
                                書記官  陳有信